【裁判字號】    97,交易,73
【裁判日期】    970930
【裁判案由】    過失傷害
【裁判全文】
臺灣屏東地方法院刑事判決              97年度交易字第73號
公  訴  人  臺灣屏東地方法院檢察署檢察官
被      告  乙○○
                      號
上列被告因過失傷害案件，經檢察官提起公訴（97年度偵字第28
70號），嗣被告於本院準備程序進行中先就被訴事實為有罪之陳
述，本院告知被告簡式審判程序之旨，並聽取當事人之意見後，
裁定依簡式審判程序審理，本院判決如下：
    主  文
乙○○犯過失傷害致人重傷罪，處有期徒刑陸月，如易科罰金，
以新台幣壹仟元折算壹日。
    事  實
一、乙○○明知駕駛執照業遭吊銷，仍無照騎乘車牌號碼PYI —
    586 號重機車，於民國97年3 月27日9 時35分許，自屏東縣
    恆春鎮○○里○○路658 號「虹婷檳榔攤」出發，左斜轉穿
    越南灣路，欲至對面南下車道前方不遠之統一超商購買早餐
    ，本應注意車前狀況，及轉彎車應讓直行車先行，且依當時
    情形並無不能注意之情況，竟疏未注意及此，適王清連騎乘
    車牌號碼PXN —260 號重機車，沿屏東縣恆春鎮○○路（墾
    丁往恆春方向）由南往北方向行駛，在屏東縣恆春鎮○○路
    658 號虹婷檳榔攤前之內側車道，與鄭車發生相撞，王清連
    因而人車摔至對面車道，因此受有兩側額顳部挫傷性腦出血
    及硬腦膜下出血併重度昏迷、右額顳部顱骨嚴重骨折、臉部
    及肢體多處挫擦傷，現左側癱瘓，肌力僅有正常時之10% 至
    20% 之左肢機能嚴重減損，以及語言中樞之腦神經損壞，達
    失語症之語能嚴重減損之重傷害。嗣經警方及王清連之家屬
    尋訪附近住家，已得悉乙○○涉案，乃於97年3 月30日，循
    線在虹婷檳榔攤後方查獲PYI —586 號肇事重機車而循線查
    知上情。
二、案經王清連之妻甲○○○訴由屏東縣政府警察局恆春分局報
    請臺灣屏東地方法院檢察署檢察官偵查起訴。
    理  由
壹、程序部分
一、按「除簡式審判程式、簡易程式及第三百七十六條第一款、
    第二款所列之罪之案件外，第一審應行合議審判。」此刑事
    訴訟法第284 條之1 定有明文。又本件檢察官起訴被告所犯
    係刑法第284 條第1 項後段之過失重傷害罪，屬於刑事訴訟
    法第376 條第1 款所定之罪，是依上開規定，即由本院獨任
    進行審判程序，就此合先敘明。
二、按除被告所犯為死刑、無期徒刑、最輕本刑為3 年以上有期
    徒刑之罪或高等法院管轄第一審案件者外，於法院行準備程
    序進行中，被告先就被訴事實為有罪之陳述時，審判長得告
    知被告簡式審判程序之旨，並聽取當事人、代理人、辯護人
    及輔佐人之意見後，裁定進行簡式審判程序；又簡式審判程
    序之證據調查，不受刑事訴訟法第159 條第1 項、第161 條
    之2 、第161 條之3 、第163 條之1 及第164 條至第170 條
    規定之限制，刑事訴訟法第273 條之1 第1 項、第279 條第
    2 項前段、第273 條之2 分別定有明文。被告所為係犯死刑
    、無期徒刑、最輕本刑為3 年以上有期徒刑以外之罪，其於
    準備程序中就被訴事實為有罪之陳述，經法官告知簡式審判
    程序之旨，並聽取公訴人、被告之意見後，本院認為適宜進
    行簡式審判程序，依刑事訴訟法第273 條之1 第1 項規定，
    裁定進行簡式審判程序，合先敘明。
貳、實體部分
一、訊據被告對上開犯罪事實均坦承不諱，核與證人甲○○○、
    王相仁、張昌嘉於警偵訊中之證述相符，並有偵查報告、車
    籍查詢－基本資料詳細畫面、屏東縣警察局道路交通事故當
    事人酒精測定紀錄表、枋寮醫療社團法人枋寮醫院診斷證明
    書、枋寮醫院病危通知單、屏東縣警察局道路交通事故初步
    分析研判表、道路交通事故現場圖、職務報告、屏東縣消防
    局緊急救護傷病患送醫服務登記表、被告易處逕註駕照查詢
    資料、枋寮醫療社團法人枋寮醫院97年7 月21日枋醫字第97
    082 號函各1 份、照片24張等附卷可證，足認被告任意性自
    白與事實相符，事證明確，犯行堪以認定，應予依法論科。
二、被告因其過失行為，致被害人王清連受有前開傷害，按嚴重
    減損一肢以上之機能者，或嚴重減損語能者，均為重傷害，
    刑法第10條第4 項第3 款、第4 款定有明文。被害人王清連
    受傷後因左側癱瘓，肌力僅有正常時之10% 至20% ，其左肢
    機能因此嚴重減損，以及其因語言中樞之腦神經損壞，達失
    語症之程度，以致語能嚴重減損，足認業已達於重傷害之程
    度。是核被告所為，係犯刑法第284 條第1 項後段之過失重
    傷害罪。被告駕駛執照業經吊銷乙情，為其所自承（見偵卷
    第9 頁），並有被告易處逕註駕照查詢資料1 紙附卷可證（
    見本院卷第9 頁），視同無駕駛執照，其於吊銷期間駕車肇
    事致人受傷，應依道路交通管理處罰條例第86條第1 項規定
    加重其刑。審酌被告無視政府法令之宣導及對他人生命、財
    產安全之尊重，竟於吊銷駕照後騎乘機車，不但對使用道路
    之他人已產生立即侵害之高度危險性，亦自陷於危險狀態中
    ，嚴重侵害道路交通往來安全，及騎乘機車時未遵守轉彎車
    應讓直行車先行之規定，竟擅越道路而肇致本件車禍，使被
    害人受傷，傷害情節嚴重，且犯罪後復未能與被害人達成和
    解，賠償被害人之損害；然犯罪後始終坦承犯行之態度等一
    切情狀，量處如主文所示之刑及諭知如易科罰金之折算標準
    。
據上論斷，應依刑事訴訟法第284 條之1 、第273 條之1 第1 項
、第299 條第1 項前段，道路交通管理處罰條例第86條第1 項，
刑法第284 條第1 項後段、第41條第1 項前段，刑法施行法第1
條之1 ，判決如主文。
本案經檢察官陳鼎文到庭執行職務。
中    華    民    國    97    年    9     月    30    日
                  交通法庭      法  官  羅培毓
以上正本證明與原本無異。
如不服本判決應於收受本判決送達後十日內向本院提出上訴書狀，
其未敘述上訴理由者，並得於提起上訴後十日內向本院補提理由
書狀（均須按他造當事人之人數附繕本）「切勿逕送上級法院」
中    華    民    國    97    年    9     月    30    日
                                書記官  呂坤宗
附錄本件判決論罪科刑法條：
刑法第284 條
（過失傷害罪）
因過失傷害人者，處6 月以下有期徒刑、拘役或5 百元以下罰金
，致重傷者，處1 年以下有期徒刑、拘役或5 百元以下罰金。
從事業務之人，因業務上之過失傷害人者，處1 年以下有期徒刑
、拘役或1 千元以下罰金，致重傷者，處3 年以下有期徒刑、拘
役或2 千元以下罰金。


司法院資訊處製作；財團法人民間司法改革基金會備份。
